---
title: "Import des bases BMO sources"
author: "Thomas Vroylandt"
date: "15/05/2020"
output: html_document
params:
    complet: FALSE
---

```{r setup, include=FALSE}
knitr::opts_chunk$set(echo = TRUE, 
                      message = FALSE,
                      warning = FALSE)
```


### Packages et mémoire

```{r library}
library(tidyverse)
library(haven)
library(glue)
```

Du fait du volume important de données traitées, on force la mémoire maximale.

```{r memory_size}
memory.limit(size = 2000000)
```

### Import et sélection des variables

On importe ici les bases sources pour chaque année. On ne conserve que les variables d'intérêt qu'on renomme si besoin. Une variable `annee` est ajoutée.

On construit alors deux tables pour chaque année :

+ l'une qui contient le SIRET et les variables de projets. Cette table est pivotée pour enlever les lignes vides ;
+ l'autre qui contient les informations sur l'entreprise.

Le SIRET est la clé identifiante. Chaque table est ensuite sauvegardée. On pourra ainsi ré-importer à part.

> Ce bloc n'a pas à être exécuté à chaque fois. On peut ne faire tourner que la dernière année.

```{r}
source("R/read_split_bmo.R")
```

+ 2011

```{r import_2011, eval=params$complet}
read_split_bmo(
  chemin_data = "data-raw/init/bastot11.sas7bdat",
  siret = siret,
  reg = reg,
  dept = dept,
  cdcmet = cdcmet,
  be = be11,
  taille = taille,
  naf = naf732,
  ponder = ponder11,
  annee = 2011
)
```

+ 2012

```{r import_2012, eval=params$complet}
read_split_bmo(
  chemin_data = "data-raw/init/bastot12.sas7bdat",
  siret = siret,
  reg = reg,
  dept = dept,
  cdcmet = cdcmet,
  be = be12,
  taille = taille,
  naf = NAF732,
  ponder = ponder12,
  annee = 2012
)
```

+ 2013

```{r import_2013, eval=params$complet}
read_split_bmo(
  chemin_data = "data-raw/init/bastot13.sas7bdat",
  siret = siret,
  reg = reg,
  dept = dept,
  cdcmet = cdcmet,
  be = be13,
  taille = taille,
  naf = NAF732,
  ponder = ponder13,
  annee = 2013
)
```

+ 2014

```{r import_2014, eval=params$complet}
read_split_bmo(
  chemin_data = "data-raw/init/bastot14.sas7bdat",
  siret = SIRET,
  reg = REG,
  dept = DEPT,
  cdcmet = CDCMET,
  be = BE14,
  taille = taille,
  naf = naf732,
  ponder = ponder14,
  annee = 2014
)
```

+ 2015

```{r import_2015, eval=params$complet}
read_split_bmo(
  chemin_data = "data-raw/init/bastot15.sas7bdat",
  siret = siret,
  reg = reg,
  dept = dept,
  cdcmet = cdcmet,
  be = be15,
  taille = taille,
  naf = naf732,
  ponder = ponder15,
  annee = 2015
)
```

+ 2016

```{r import_2016, eval=params$complet}
read_split_bmo(
  chemin_data = "data-raw/init/bastot16.sas7bdat",
  siret = SIRET,
  reg = REG,
  dept = DEPT,
  cdcmet = CDCMET,
  be = BE16,
  taille = taille,
  naf = NAF732,
  ponder = ponder16,
  annee = 2016
)
```

+ 2017

```{r import_2017, eval=params$complet}
read_split_bmo(
  chemin_data = "data-raw/init/bastot17.sas7bdat",
  siret = SIRET,
  reg = REG,
  dept = DEPT,
  cdcmet = CDCMET,
  be = BE17,
  taille = taille,
  naf = NAF732,
  ponder = ponder17,
  annee = 2017
)
```

+ 2018

```{r import_2018, eval=params$complet}
read_split_bmo(
  chemin_data = "data-raw/init/bastot18.sas7bdat",
  siret = siret,
  reg = REG_2018,
  dept = DEPT,
  cdcmet = CDCMET,
  be = BE18,
  taille = taille,
  naf = NAF732,
  ponder = ponder18,
  annee = 2018
)
```

+ 2019

```{r import_2019, eval=params$complet}
read_split_bmo(
  chemin_data = "data-raw/init/bastot19.sas7bdat",
  siret = SIRET,
  reg = REG_2019,
  dept = DEPT,
  cdcmet = CDCMET,
  be = BE19,
  taille = taille,
  naf = NAF732,
  ponder = ponder19,
  annee = 2019
)
```

+ 2020

```{r import_2020, eval=params$complet}
read_split_bmo(
  chemin_data = "data-raw/init/bastot20.sas7bdat",
  siret = SIRET,
  reg = REG_2020,
  dept = DEPT,
  cdcmet = CDCMET,
  be = BE20,
  taille = taille,
  naf = NAF732,
  ponder = ponder20,
  annee = 2020
)
```
